# 代政府签订拆迁补偿协议完成安置补偿款发放的收入确认问题

提问人：jakki 时间：2017-11-28 17:30:24
某国有公司，与政府签订服务购买合同，为当地某城中村改造项目提供服务，服务内容包括：签订拆迁补偿协议、安置补偿、完成市场化安置结算工作。并垫付拆迁各项费用约 18 亿元，向政府收取资金成本及服务费 12 亿元，合同金额共 30 亿元，政府分 20 年支付给国有公司。合同同时约定，如果拆迁费用实际有变动的则按实际的重新计算合同金额。问，这家国有公司的收入应该按 12 亿还是 30亿确认？假设拆迁工作三年完成，但政府分 20 年支付，那么收入应该分三年确认还是分 20 年确认？？

回答人：chenyiwei
要分析该国有公司是否对拆迁事项全面负责，就该拆迁事项对政府承担首要责任，以及享有或承担实际拆迁补偿支出与政府拨款之间差额的收益或亏损。如果是这种情况，则按总额法在拆迁期间确认服务收入，支付的补偿款确认为成本，但融资利息收入在后续收款期间按实际利率法确认。如果只是负责提供资金，则只在后续还款期间确认利息收入。